

O MNIE

Jestem frontend / fullstack developerem z doświadczeniem w tworzeniu nowoczesnych aplikacji webowych, ze szczególnym naciskiem na React i Next.js. Realizując zarówno projekty komercyjne, jak i własne. Rozwinąłem umiejętność efektywnej pracy z nowymi technologiami oraz tworzenia intuicyjnych i funkcjonalnych interfejsów. Z pasją podchodzę do budowania innowacyjnych rozwiązań i chętnie podejmuję nowe wyzwania.

KONTAKT

Miejscowość: Rzeszów Telefon: 511 934 924

E-Mail:

tomaszjarkowski1998@gmail.com **Github:** github.com/TomaszJarkowski **Portfolio**: tomaszjarkowski.github.io
/my-portfolio

UMIEJĘTNOŚCI

React.js, JavaScript, TypeScript, Next.js, Node.js, Express.js, Nest.js,

Angielski (B2)

EDUKACJA

Politechnika Krakowska

10.2017 - 02.2021

<u>Kierunek</u>: automatyka i robotyka <u>Specjalizacja</u>: Sterowanie i monitoring maszyn i urządzeń

DOŚWIADCZENIE

STX NEXT (JavaScript Developer)

od 01.2021 do 12.2022

W STXie uczestniczyłem głównie w projektach gdzie zajmowałem się frontendem aplikacji webowach ale także w projektach w których pełniłem rolę backend developera (node.js). Większość projektów wymagała ode mnie dużej wiedzy technicznej samego javascriptu, ale także zapoznania się z różnymi narzędziami jak Jenkins, ElasticSearch, Docker, Datadog itp. Z każdego projektu coś wyciągnąłem i każdy mnie nauczył jakiejś nowej technologii, rozwiązania czy narzędzia.

FedEx Dataworks Poland (Software Engineer)

od 01.2023 do obecnie

Przyjąłem wyzwanie w Fedex jako członek zespołu pracującego nad innowacyjną platformą (**FDX**), gdzie głównie zajmowałem się frontendem. Od samego początku byłem aktywnie zaangażowany w rozwój aplikacji, wprowadzając nowe technologie. Praca w Fedexie pozwoliła mi zdobyć nowe umiejętności, nawiązać cenne kontakty z innymi profesjonalistami oraz rozwijać się w zakresie frontendu.

Fiszi (Founder)

od 07.2023 do 09.2024

Założyciel i główny twórca platformy Fiszi – innowacyjnej aplikacji społecznościowej skierowanej do wędkarzy. Celem projektu było stworzenie przestrzeni, w której wędkarze mogą dzielić się doświadczeniami, śledzić swoje wyprawy oraz korzystać z unikalnych funkcjonalności wspierających ich hobby.

Giełda FeederWorld (Co-Founder)

od 09.2024 do obecnie

Jestem współzałożycielem platformy FeederWorld Giełda – internetowej giełdy sprzętu wędkarskiego, stworzonej z myślą o społeczności pasjonatów wędkarstwa.

Wyrażam zgodę na przetwarzanie moich danych osobowych dla potrzeb niezbędnych do realizacji procesu rekrutacji (zgodnie z ustawą z dnia 10 maja 2018 roku o ochronie danych osobowych (Dz. Ustaw z 2018, poz. 1000) oraz zgodnie z Rozporządzeniem Parlamentu Europejskiego i Rady (UE) 2016/679 z dnia 27 kwietnia 2016 r. w sprawie ochrony osób fizycznych w związku z przetwarzaniem danych osobowych i w sprawie swobodnego przepływu takich danych oraz uchylenia dyrektywy 95/46/WE (RODO).